【裁判字號】    98,易,271
【裁判日期】    980415
【裁判案由】    詐欺
【裁判全文】
臺灣臺中地方法院刑事判決               98年度易字第271號
公  訴  人  臺灣臺中地方法院檢察署檢察官
被      告  丁○○
                    號
上列被告因詐欺取財案件，經檢察官提起公訴（九十七年度偵字
第二八八七六號），及移送併案審理（九十七年度偵字第二六三
六四號），本院判決如下：
    主    文
丁○○幫助犯恐嚇取財罪，處有期徒刑陸月，如易科罰金，以新
台幣壹仟元折算壹日。
    犯罪事實
一、丁○○在可預見金融機構帳戶係個人理財之重要工具，且關
    係個人財產及信用之表徵，一般人無故購買取得他人帳戶之
    目的，乃在俾利取得贓款及掩飾犯行以免為警查緝，其後可
    能將取得之帳戶供作遭恐嚇取財之被害人匯款時指定帳戶之
    用，而對於提供帳戶之行為雖無引發他人犯罪之確信，惟仍
    有容認他人持帳戶用以犯罪，且不違反其本意之情形下，基
    於幫助他人恐嚇取財之不確定故意，於民國九十七年九月十
    五日，在不詳處所，將其向元大商業銀行文心分行申設取得
    帳號為0000000000000號帳戶（下稱元大商銀
    帳戶）及向後壁安溪寮郵局申設取得局號0000000號
    、帳號0000000號帳戶（下稱郵局帳戶）之存摺及金
    融卡（含密碼）交予戊○○取得、使用，而戊○○取得上開
    帳戶後，旋即於不詳時、地交予某一不詳年籍者取得供任意
    使用，而後該某一不詳年籍者取得上開丁○○之帳戶資料後
    即基於恐嚇取財之犯意，先後於附表所示之時間、地點，以
    附表所示之方式，恐嚇如附表「被害人」欄所示之丙○○等
    人須匯款贖回渠等之鴿子，並指定將款項匯入丁○○上開元
    大商銀或郵局帳戶內，否則將對渠等上開鴿子予以殺害，致
    附表「被害人」欄所示之丙○○等人均因畏懼渠等之鴿子遭
    殺害無法尋回，而於附表所示之時、地，分別依指示將附表
    所示之金額轉帳存入丁○○上開元大商銀或郵局帳戶內。嗣
    經丙○○於九十七年十月二日報警處理，而循線查悉上情。
二、案經臺中市警察局第六分局報請臺灣臺中地方法院檢察署檢
    察官偵查起訴及臺中市警察局第二分局報請臺灣臺中地方法
    院檢察署檢察官移送併案審理。
    理    由
一、證據能力之認定：按被告以外之人於審判外之陳述，雖不符
    刑事訴訟法第一百五十九條之一至之四等四條之規定，而經
    當事人於審判程序同意作為證據，法院審酌該言詞陳述或書
    面陳述作成時之情況，認為適當者，亦得為證據。訴訟當事
    人（檢察官及被告）於法院調查證據時，知有刑事訴訟法第
    一百五十九條第一項不得為證據之情形，而未於言詞辯論終
    結前聲明異議者，視為有前項之同意，刑事訴訟法第一百五
    十九條之五定有明文。本案下述所引如附表所示被害人於警
    詢時之陳述，查並無符合刑事訴訟法第一百五十九條之一至
    之四等前四條之情形，惟當事人於法院審理時均表示並無意
    見，也未不爭執其證據能力，本院審酌前開被害人於警詢時
    係就其經歷之事情而為陳述，核無違法取證之情形，認為以
    之作為本案之證據亦屬適當，自均具有證據能力。
二、訊據被告丁○○固坦承上開帳戶存摺及金融卡均為其自行申
    設取得，並交予原不相識之戊○○取得，而後則遭他人作為
    向附表所示被害人丙○○等人恐嚇取財時指定匯款之帳戶使
    用，且自九十七年九月十九日起已有伊以外之人使用該帳戶
    而有異常之存提款交易紀錄等情不諱；惟仍矢口否認有何幫
    助恐嚇取財之犯行，辯稱：伊係欲辦理貸款始交付上開帳戶
    資料予代辦人戊○○，因戊○○問伊經濟狀況並評估後，雖
    認不好辦，但表示仍可幫忙辦，惟手續費須抽二成，故須交
    付金融卡及告知密碼，待貸款辦好即自行扣除該手續費再將
    其餘貸款及帳戶資料交還予伊，伊又質疑交付金融卡及密碼
    則貸款是否可能遭領光，戊○○則稱縱使如此，一日僅可提
    領十萬元，若遭提款仍來得及處理，伊始不疑有他而交付上
    開帳戶，因戊○○曾告以一至二周即可知有無過件，約一個
    月即可拿到貸款，故伊於九十七年九月二十四日至網路銀行
    查詢，發現有異常資金流動而聯絡戊○○，戊○○說無法聯
    絡承辦人或主管，伊遂於九十七年九月三十日將上開帳戶辦
    理止付；伊以前雖有辦過貸款，但不用給帳戶，伊認為自己
    信用不好，透過戊○○可能可以貸款，故將上開帳戶交予戊○○，尚非將帳戶交予他人供非法犯行等任意使用云云。經
    查：
（一）被告丁○○坦承伊所有上開元大商銀帳戶及郵局帳戶存摺
      及金融卡（含密碼）均為其自行申設取得，並於上開時日
      交由原不相識之戊○○取得，而後則遭他人作為向附表所
      示被害人丙○○等人恐嚇取財時指定匯款之帳戶使用，且
      自九十七年九月十九日起已有伊以外之人使用該帳戶而有
      異常之存提款交易紀錄等情，核與證人洪德泉於警詢、偵
      查及本院審理中所述情節相符，並有如附表所示被害人丙○○等人分別於警詢中陳述詳實，且有合作金庫商業銀行
      匯款申請書回條聯、高雄縣政府警察局鳳山分局埤頂派出
      所受理刑事案件報案三聯單、高雄縣政府警察局鳳山分局
      埤頂派出所受理各類案件紀錄表、內政部警政署反詐騙諮
      詢專線紀錄表、高雄縣政府警察局鳳山分局埤頂派出所受
      理詐騙帳戶通報警示簡便格式表、元大銀行客戶基本資料
      異動申請書、顧客基本資料變更、亞太商業銀行顧客基本
      資料登陸╱變更╱刪除單、亞太商業銀行顧客資料表、元
      大銀行客戶往來交易明細存卷足參，堪認被告所有上開元
      大商銀帳戶及郵局帳戶之存摺及金融卡（含密碼）於九十
      七年九月十五日交予戊○○後，由戊○○旋即於同年月十
      九日前某時，在不詳處所交予某一不詳年籍者，而該名不
      詳年籍者則分別於附表所示被害人丙○○等人之被害時間
      ，遭供作向被害人丙○○等人恐嚇取財之出入帳戶使用，
      而有如附表所示恐嚇取財既遂之情，堪先認定。
（二）至被告雖辯稱不知伊所有上開帳戶事後均供作他人向被害
      人恐嚇匯款指定之帳戶使用，該等帳戶僅係供作辦理貸款
      之用等情，且與證人戊○○所證情詞相符；惟查：
１、觀諸證人戊○○前於警詢中陳稱：「我與丁○○之帳戶都由
    我交給年籍不詳之林姓友人。九十七年九月二十一日警方打
    電話請我至所內製作筆錄要我打電話問自己帳號，臺中商銀
    就告知我被列為警示帳戶。自九十七年九月十八日臺中商銀
    寄一張存證信函給我，林姓友人的電話都打不通，我就趕快
    通知丁○○叫他趕快查詢自己帳戶有無跟我一樣之不明金額
    流動，果然他跟我說有好幾筆異常資金流動，我就叫他趕快
    去派出所報案。」等情（附於本院案卷第三九至四十頁）及
    於本院審理中證稱：「我與丁○○是透過張姐才認識，沒有
    其他交情。丁○○交身分證影本、二本存摺、二張提款卡、
    密碼給我，是在臺中縣太平市○村路給我的，詳細日期如我
    於警詢所述。（你當初如何向丁○○說？）是姓林的跟我說
    ，我說我有卡債，他說沒有關係，透過關係他們有管道，丁○○他有缺錢，我們二人一起送件，一起辦貸款。（問：辦
    理貸款與交付帳戶有何關係？）姓林的朋友說他們要查帳用
    ，說辦理貸款下來方便查帳。（問：你不怕錢下來後被領走
    ？）他們說是正當辦下來的，絕對不會。林姓友人之前是做
    地下錢莊的，他說透過關係可以辦理。我不知道丁○○從事
    何職、辦理貸款要做什麼，對他的經濟狀況也不清楚。」等
    語（詳見本院案卷六五至六七頁），顯然與被告丁○○前於
    警詢中供陳：「我在九十七年九月二十四日發現帳戶交易有
    異，因當時無法聯絡到辦理貸款之人，並於九十七年九月三
    十日中午十二時許，以電話向元大商銀辦理止付。」等情，
    及於本院行準備程序中供稱：「我係透過朋友介紹認識洪德
    源，說洪德源可以幫我辦理貸款，因為他評估過，說我不好
    辦理貸款，需要我一些資料，如帳戶、提款卡這些，他可以
    幫我辦，他跟我要了身分證、健保卡影本，還有元大商銀存
    摺正本、提款卡，密碼也有告訴他，我以前有辦過貸款，不
    需要金融卡及密碼，我有質疑他，但他說他們屬於代辦公司
    ，手續費比較高，他擔心我拿到錢之後，不付手續費，要領
    走他們該領的部分，剩下的錢才交給我。當時我也有質疑萬
    一全部被領走怎麼辦，他說一天只能領三萬元，如果有問題
    的話，可以制止。當時我要辦理信貸一百萬元，無擔保品的
    貸款。我想他們有他們自己的方法，我不知道他們用什麼方
    法，我的信用不是很好，我想既然有這個機會，我就想辦辦
    看。當時說要收二成，貸款有下來才扣，如果沒有過，他們
    也不收取任何費用，我也沒有錢給他們手續費。我在九月中
    旬資料拿給他，於九月二十幾日發現異常的。我原本要親自
    將帳戶資料拿給他（洪德源），但是我剛好有事情，所以我
    拜託介紹我的人己○○轉交給他，我不知道他們實際約在哪
    裡轉交。我七、八月時認識己○○，我判斷貸款約一、二個
    禮拜就知道有沒有過，一個月就會撥貸款，當初他幫我辦理
    時，也是這樣跟我說。所以我於九月二十六日上網路銀行去
    看，大概交付帳戶一個多禮拜，發現裡面資金怪怪的，都有
    小筆金額進出，我那時就趕快聯絡洪德源，了解到底怎麼回
    事，他說他要聯絡銀行的承辦人員，還有遇到颱風天，所以
    我於九月三十日認為不能等了，我就打電話到元大銀行及郵
    局終止我的戶頭，然後到派出所備案。己○○是說戊○○是
    專門幫人家辦理貸款，所以我認為他們是代辦公司。我一直
    問戊○○，他說聯絡不到承辦人員。他說我要辦理一百萬元
    ，要辦二家銀行，所以需要二本帳戶，給他密碼，是因為他
    說要提領手續費。」等情，其二者間就證人戊○○是否即為
    代辦貸款者，又被告交付帳戶、金融卡及密碼究係供查詢貸
    款核撥與否，抑或供作代辦者先行領取二成手續費之用，及
    被告交付帳戶之地點及交付者為何，及證人戊○○是否了解
    被告之經濟狀況並曾評估貸款之可能性，又被告究係自行發
    現帳戶有異常交易而將帳戶止付，抑或由證人戊○○通知已
    遭警調查始辦理止付等情，均極具出入，亦即被告與證人戊○○就渠等間確有交付及收受上開帳戶資料一節之陳述雖互
    核相符，容無疑義；然二者間對於其間究係如何委託申辦貸
    款，又交付金融卡及密碼等用途為何，及如何發現帳戶交易
    異常等情之所述則顯然矛盾，是以，可見被告及證人戊○○
    陳稱交付上開帳戶資料乃欲辦理貸款云云，及被告辯稱伊交
    付金融卡及密碼之用途當合乎常情，伊係遭證人戊○○等人
    騙取上開帳戶資料後，自行發現交易異常而止付，應為被害
    人云云，均無足取，而被告顯係將伊上開帳戶交予戊○○供
    任意使用後，因戊○○同時就自己帳戶交予他人使用後，已
    有被害人報警處理而於九十七年九月二十一日為警查獲後，
    始經戊○○通知而於九十七年九月三十日將伊上開帳戶辦理
    止付，以免為警查緝，並基此辯稱上情以試圖卸責，至為明
    確。
２、況且，被告雖辯稱伊僅係這方面之經驗不足，且警覺性不高
    ，因相信朋友而被騙云云；然查，證人戊○○及被告既均陳
    稱渠等先前互不相識等語在卷，已可見被告與證人戊○○二
    人間並無任何信賴關係甚明，又參以被告前自承伊曾辦過貸
    款，辦理貸款不需要帳戶、金融卡及密碼等語在卷，益見被
    告對於辦理貸款所需資料為何尚非全然無知；然被告竟猶仍
    任意將帳戶資料交予原互不相識之證人戊○○辦理貸款一百
    萬元事宜，並交付辦理貸款所非須之帳戶金融卡及密碼，自
    當對於證人戊○○等人日後將可能持該等帳戶資料供作非法
    用途有所預見。準此，被告辯稱伊交付上開帳戶僅係供伊辦
    理貸款之用，伊乃因誤信證人戊○○欲代為辦理貸款，始交
    付上開帳戶資料，並無幫助不法行為之犯意云云，係屬矯飾
    卸責之詞，無足憑採。再者，竊鴿勒贖或恐嚇取財集團以他
    人帳戶供作款項出入之帳戶，通常會先取得帳戶所有人之同
    意才使用，否則一旦帳戶所有人辦理掛失，被害人所匯入之
    款項即遭凍結無法提領，而帳戶所有人反可輕易辦理補發存
    摺、變更印鑑及密碼，將款項提領一空，衡以上情，犯罪集
    團當無甘冒此風險之理。是以，果若被告辯稱伊所有上開帳
    戶資料均係遭騙取使用等情為真，則持有上開帳戶資料之犯
    罪集團根本無法知悉帳戶所有人何時將辦理掛失止付，而被
    害人所匯入之款項是否可順利提領即處於不確定狀態，又豈
    需大費周章向他人恐嚇取財後，要求被害人匯款至其等無法
    擔保確可領用之帳戶內，而可能平白為帳戶申請使用人牟利
    之理。綜上，益徵被告上開所辯，顯與事實不符，而被告所
    有上開元大商銀帳戶及郵局帳戶資料均係被告自行同時交予
    證人戊○○，由戊○○提供予他人供任意使用者無訛。
３、再按刑法上之故意，分直接故意（確定故意）與間接故意（
    不確定故意），「行為人對於構成犯罪之事實，明知並有意
    使其發生者」為直接故意；又「行為人對於構成犯罪之事實
    ，預見其發生而其發生並不違背其本意者」為間接故意。而
    參以郵政儲金或銀行帳戶可供款項之存匯、提領，一般人均
    可輕易申請開設，並無任何資格條件之限制，如非洗錢、犯
    罪等不法目的或為掩飾自己真實身分，依常情並無捨棄自己
    申設帳戶而迂迴向他人收購帳戶使用之理，且近來竊鴿後恐
    嚇車主匯款始將鴿子返還之竊盜及恐嚇取財，或以訛稱親友
    欠債、子女遭綁架，需付款贖人之恐嚇取財等犯罪層出不窮
    ，該等犯罪，多數均係利用人頭帳戶作為出入帳戶，已業經
    媒體廣為披載，則依被告係成年且智力成熟之人等情以觀，
    對上開情事自均知之甚詳，且被告明知自己信用不佳，若辦
    理貸款即顯須透過其他非法管道辦理，並須製作帳戶內之假
    交易存提款資料，竟將自己申設之帳戶資料交予原不相識之
    戊○○，當顯然對於伊交付上開郵局及銀行帳戶可能被用來
    作為實施財產犯罪或恐嚇取財等非法用途上，應有所預見，
    且不違背其本意。故而，被告猶仍提供伊所有上開帳戶予他
    人使用，當堪認取得上開帳戶資料者將被告所有上開帳戶作
    為恐嚇取財之匯款帳戶使用，乃均係被告所容認及允許者，
    從而，被告以上開情詞置辯，均非可取。綜上，被告確有容
    認該等不詳年籍者利用所有上開帳戶犯恐嚇取財罪之不確定
    故意，且該等不詳年籍者，事後亦果真利用被告交付之上開
    帳戶作為犯恐嚇取財罪之款項出入帳戶，允無疑義。
（三）末按刑法上之幫助犯，係指以幫助之意思，對於正犯資以
      助力，而未參與實施犯罪之行為者而言。查被告雖有將上
      開帳戶之存摺、金融卡及密碼資料提供予施以恐嚇者使用
      ，如前所述，惟既未見其有何參與恐嚇被害人之行為或於
      事後亦分得詐騙款項之積極證據，固無從認屬上開恐嚇取
      財行為之共同正犯。然而，被告將其所有之上開帳戶提供
      予他人作為遭恐嚇取財之被害人匯款指定之帳戶，乃係基
      於幫助他人恐嚇取財之犯意，而被告提供上揭帳戶予他人
      之行為，復屬恐嚇取財構成要件以外之行為，則被告自屬
      以幫助之意思，參與恐嚇取財構成要件以外之行為，應以
      恐嚇取財之幫助犯論。綜上，被告空言否認幫助恐嚇取財
      之犯行，核屬事後卸責之詞，不足採信。本案事證明確，
      被告之犯行，堪予認定。
二、按以恐嚇使人將物交付，有時固亦含有詐欺性質，但與詐欺
    之區別，則在有無施用威嚇，使人心生畏懼之情形為斷；又
    按恐嚇罪質，非不含詐欺性，其與詐欺之區別，係在行為人
    對於被害人所用之手段，僅使其陷於錯誤，為詐欺，使發生
    畏懼心者，為恐嚇；再按刑法第三百四十六條第一項之恐嚇
    取財罪，與同法第三百三十九條第一項之詐欺取財罪，二者
    之區別，在於前者係施用使人心生畏怖之恐嚇手段，致被害
    人心生畏懼，明知不應交付財物而交付，後者則係施用詐術
    手段，使人陷於錯誤，誤信為應交付財物而交付，惟上開之
    恐嚇手段，常以虛假之事實為內容，故有時亦不免含有詐欺
    之性質，倘含有詐欺性之恐嚇取財行為，足使人心生畏懼時
    ，自應僅論以高度之恐嚇取財罪，殊無再適用詐欺取財罪之
    餘地，有最高法院二十八年上字第一二三八號、三十年上字
    第六六八號判例及八十四年度臺上字第一九九三號判決意旨
    可資參照。而查，依如附表所示被害人丙○○等人陳述之被
    害事實，均足認其等係因遭人恐嚇，致心生畏懼而匯款，是
    被告提供上開元大商銀及郵局帳戶資料幫助該等犯罪行為之
    實施，所為自均應成立幫助恐嚇取財罪。是核被告所為，均
    係犯刑法第三十條第一項、第三百四十六條第一項之幫助恐
    嚇取財罪。至原起訴檢察官雖認被告前揭所為，係犯刑法第
    三十條第一項、第三百三十九條第一項之幫助詐欺取財罪嫌
    ，惟公訴蒞庭檢察官嗣於本院審理中已更正該部分之起訴法
    條為刑法第三十條第一項、第三百四十六條第一項之幫助恐
    嚇取財罪，爰不再變更檢察官之起訴法條，附此敘明。被告
    係同時將其所有上揭元大商銀及郵局帳戶資料提供予戊○○
    交予不詳年籍者，作為向他人恐嚇取財所用，為想像競合犯
    ，應從一重處斷。又被告以一交付二本帳戶之幫助行為，同
    時致如附表所示被害人丙○○等人受騙，為想像競合犯，亦
    當從一重論處。被告幫助他人犯罪，為幫助犯，依刑法第三
    十條第二項之規定，按正犯之刑減輕之。至原起訴檢察官雖
    未就附表編號二、三部分提起公訴，惟此等部分與已起訴經
    論罪之犯罪事實，既具有想像競合犯之裁判上一罪關係，自
    為起訴效力所及，本院當應併予審究。爰審酌被告隨意提供
    其所有上開金融機構帳戶供他人非法使用，將助長社會犯罪
    風氣，可能導致真正犯罪者逍遙法外，且係提供多本帳戶資
    料，其行為殊屬不當，惟念及被告本身並未實際參與本件恐
    嚇取財之犯行，責難性較小，然矢口否認犯罪，顯然不知悔
    悟之犯罪後態度等一切情狀，量處如主文所示之刑，並諭知
    易科罰金之折算標準。
三、至檢察官移送併案審理（九十七年度偵字第二六三六四號）
    即如附表編號四、五所示部分，因與已起訴經論罪之犯罪事
    實，具有想像競合犯之裁判上一罪關係，自為起訴效力所及
    ，本院當應併予審究，附此說明。
據上論斷，應依刑事訴訟法第二百九十九條第一項前段，刑法第
三十條第一項、第二項、第三百四十六條第一項、第五十五條、
第四十一條第一項前段，刑法施行法第一條之一，判決如主文。
中    華    民    國    98    年    4     月    15    日
              刑事第一庭  審判長法  官  林宜民
                                法  官  林清鈞
                                法  官  許惠瑜
以上正本證明與原本無異。
如不服本判決，應於判決送達後十日內向本院提出上訴狀，上訴
於臺灣高等法院臺中分院( 須附繕本 )。
                                書記官  楊家印
中    華    民    國    98    年    4     月    15    日
附表：
┌──┬────────┬───┬─────┬─────────┬────────────┬─────────┐
│編號│匯款時、地及帳戶│被害人│被害金額  │轉入金融機構及帳號│被害方式                │證據              │
│    │（是否經起訴）  │      │（新臺幣）│                  │                        │                  │
├──┼────────┼───┼─────┼─────────┼────────────┼─────────┤
│１  │九十七年九月三十│丙○○│一萬八千元│戶名丁○○        │九十七年九月三十日下午二│被害人筆錄（中分│
│    │日十四時三十七分│（六十│          │元大商業銀行文心分│時許，丙○○接到一通不詳│六警偵字第０九七０│
│    │許至高雄縣鳳山市│二年十│          │行                │人士來電稱伊所有之鴿子在│０四一一七一號卷第│
│    │中山路與大東路口│一月十│          │帳號８０６－００２│其手中，若丙○○不匯款新│四頁以下；本案卷第│
│    │合作金庫商業銀行│五日出│          │000000000│台幣一萬八千元，即不將鴿│四二頁以下）      │
│    │匯入右揭帳戶。（│生，成│          │０                │子歸還等語，致丙○○心生│對方來電未顯示號│
│    │是）            │年人）│          │                  │畏懼，乃於同日下午二時三│碼。              │
│    │                │      │          │                  │十七分許，於高雄縣鳳山市│被害人提供匯款明│
│    │                │      │          │                  │中山路與大東路口之合作金│細一紙（中分六警偵│
│    │                │      │          │                  │庫商業銀行，依年籍不詳之│字第０九七００四一│
│    │                │      │          │                  │人指示，匯款至丁○○左開│一七一號卷第六頁以│
│    │                │      │          │                  │金融帳戶，惟鴿子並未飛回│下；本案卷第四八頁│
│    │                │      │          │                  │。                      │）、被告帳戶內交易│
│    │                │      │          │                  │                        │明細（中分六警偵字│
│    │                │      │          │                  │                        │第00000000│
│    │                │      │          │                  │                        │七一號卷第五一頁）│
├──┼────────┼───┼─────┼─────────┼────────────┼─────────┤
│２  │九十七年九月三十│辛○○│三千零三十│戶名丁○○        │九十七年九月三十日下午十│被害人筆錄（本案│
│    │日十三時許至台南│（四十│四元      │元大商業銀行文心分│三時許，辛○○接到一通不│卷第五一頁以下）  │
│    │縣永康市○○路二│九年一│          │行                │詳人士來電稱伊所有之鴿子│對方來電未顯示號│
│    │段五號第一商業銀│月二十│          │帳號８０６－００２│在其手中，若辛○○不依指│碼。              │
│    │行大灣分行匯入右│八日出│          │000000000│示匯款，即不將鴿子歸還等│被害人未提供匯款│
│    │揭帳戶。（否）  │生，成│          │０                │語，致辛○○心生畏懼，乃│明細。被告帳戶內交│
│    │                │年人）│          │                  │於同日下午十三時許，於台│易明細（中分六警偵│
│    │                │      │          │                  │南縣永康市第一商業銀行大│字第０九七００四一│
│    │                │      │          │                  │灣分行，依年籍不詳之人指│一七一號卷第五一頁│
│    │                │      │          │                  │示，匯款至丁○○左開金融│）                │
│    │                │      │          │                  │帳戶，惟鴿子並未飛回。  │                  │
├──┼────────┼───┼─────┼─────────┼────────────┼─────────┤
│３  │九十七年九月三十│乙○○│一萬四千元│戶名丁○○        │九十七年九月三十日中午十│被害人筆錄（本案│
│    │日十四時三十分許│（五十│（筆錄稱匯│元大商業銀行文心分│二時許，乙○○接到一通不│卷第五八頁以下）  │
│    │至台南縣歸仁鄉歸│四年十│款一萬四千│行                │詳人士來電稱伊所有之四隻│對方來電未顯示號│
│    │仁郵局第九支局匯│月十四│零八十元）│帳號８０６－００２│鴿子在其手中，若乙○○不│碼。              │
│    │入右揭帳戶。（否│日出生│          │000000000│依指示匯款，即不將鴿子歸│被害人提供匯款明│
│    │）              │，成年│          │０                │還等語，致乙○○心生畏懼│細一紙（本案卷第六│
│    │                │人）  │          │                  │，乃於同日下午十四時三十│二頁）、被告帳戶內│
│    │                │      │          │                  │分許，於台南縣歸仁鄉歸仁│交易明細（中分六警│
│    │                │      │          │                  │郵局，依年籍不詳之人指示│偵字第０九七００四│
│    │                │      │          │                  │，匯款至丁○○左開金融帳│一一七一號卷第五一│
│    │                │      │          │                  │戶，匯款後鴿子即飛回。  │頁）              │
├──┼────────┼───┼─────┼─────────┼────────────┼─────────┤
│４  │九十七年九月三十│甲○○│三千零二十│戶名丁○○        │九十七年九月三十日下午十│被害人筆錄（中分│
│    │日十五時四十一分│（六十│二元      │後壁安溪寮郵局    │四時許，甲○○接到一通不│二警偵字第０九七０│
│    │許至高雄市郵局第│二年十│          │局號0000000│詳人士來電稱伊所有之鴿子│０三三０一九號卷第│
│    │八十九支局匯入右│月十二│          │帳號0000000│在其手中，若甲○○不依指│三頁以下）        │
│    │揭帳戶。（併案）│日出生│          │                  │示匯款，就要將鴿子殺害等│對方來電未顯示號│
│    │                │，成年│          │                  │語，甲○○因懼怕鴿子遭殺│碼；惟傳簡訊時留下│
│    │                │人）  │          │                  │害，乃於同日下午十五時四│000000000│
│    │                │      │          │                  │十一分許，於高雄市郵局第│４號碼。          │
│    │                │      │          │                  │八十九支局，依年籍不詳之│被害人提供匯款明│
│    │                │      │          │                  │人指示，匯款至丁○○左開│細一紙（中分二警偵│
│    │                │      │          │                  │金融帳戶，匯款後鴿子仍未│字第０九七００三三│
│    │                │      │          │                  │飛回。                  │０一九號卷第五頁）│
│    │                │      │          │                  │                        │、被告帳戶內交易明│
│    │                │      │          │                  │                        │細（九七年度核退字│
│    │                │      │          │                  │                        │第二八六九號卷第七│
│    │                │      │          │                  │                        │頁以下）          │
├──┼────────┼───┼─────┼─────────┼────────────┼─────────┤
│５  │(1)九十七年九月三│庚○○│(1)三千零二│戶名丁○○      │九十七年九月三十日下午十│被害人筆錄（中分│
│    │十日十五時十八分│（七十│十五元    │後壁安溪寮郵局    │五時許，庚○○接到一通不│二警偵字第０九七０│
│    │許至台南縣新市鄉│四年五│(2)二千零二│局號0000000│詳人士來電稱伊所有之鴿子│０三三０一九號卷第│
│    │中華路四十九號遠│月十三│十五元    │帳號0000000│在其手中，若不依指示匯款│十二頁以下）      │
│    │東科技大學內第一│日出生│(3)三千零五│戶名李聖德（非本│，就會將鴿子殺害等語，陳│對方來電未顯示號│
│    │銀行櫃員機匯入│，成年│元        │案被告）          │毓儒因懼怕鴿子遭殺害，乃│碼。              │
│    │帳戶。（併案）  │人）  │共計：八千│土地銀行永康分行  │於同日下午十五時十八分許│被害人提供匯款明│
│    │(2)九十七年十月一│      │零五十五元│帳號００５－０３１│，委由陳天惠，依年籍不詳│細三紙（中分二警偵│
│    │日九時十一分許至│      │          │000000000│之人指示，匯款至丁○○左│字第０九七００三三│
│    │台南縣新市鄉中華│      │          │戶名王國寶（非本│開金融帳戶，匯款後鴿子仍│０一九號卷第十六頁│
│    │路四十九號遠東科│      │          │案被告）          │未飛回，並要求庚○○再匯│）、被告帳戶內交易│
│    │技大學內第一銀行│      │          │土地銀行枋寮分行  │二筆，庚○○又依指示匯款│明細（九七年度核退│
│    │櫃員機匯入帳戶│      │          │帳號００５－１２６│後，該不詳人士依舊食言，│字第二八六九號卷第│
│    │。（併案）      │      │          │000000000│未將鴿子歸還。          │七頁以下）        │
│    │(3)九十七年十月一│      │          │                  │                        │                  │
│    │日十三時三十分許│      │          │                  │                        │                  │
│    │至高雄縣路竹鄉中│      │          │                  │                        │                  │
│    │山路七百五十號土│      │          │                  │                        │                  │
│    │地銀行路竹分行臨│      │          │                  │                        │                  │
│    │櫃匯款至帳戶。│      │          │                  │                        │                  │
│    │（併案）        │      │          │                  │                        │                  │
└──┴────────┴───┴─────┴─────────┴────────────┴─────────┘
附錄論罪科刑法條
刑法第三百四十六條
意圖為自己或第三人不法之所有，以恐嚇使人將本人或第三人之
物交付者，處六月以上五年以下有期徒刑，得併科一千元以下罰
金。
以前項方法得財產上不法之利益，或使第三人得之者，亦同。
前二項之未遂犯罰之。


司法院資訊處製作；財團法人民間司法改革基金會備份。
